---
title: "Pocket"
author: "Jonathan Nguyen"
date: "30/10/2019"
output: html_document
---

#Option A
- Refaire le analyse du k-NN avec les données sur les poches: read_csv("https://raw.githubusercontent.com/the-pudding/data/master/pockets/measurements.csv")
- Utilisez la cross validation pour sélectionner une valeur de K
- calculer une matrice de confusion en utilisant cette valeur
- Visualizer les prédictions du modèle

- knn pour voir si homme ou femme selon prix et pourcentage de cotton
- ce project est une application du code du document de UBC, mais pour le jeu de données des poches
```{r setup, include=FALSE}
knitr::opts_chunk$set(echo = TRUE)
```

```{r load_packages, message = FALSE}
library(tidyverse)
library(forcats)
library(caret)
```

```{r reading}
pocket_read <- read_csv("https://raw.githubusercontent.com/the-pudding/data/master/pockets/measurements.csv")
pocket_read
```

```{r getting cotton_percent}
pocket_withcotton <- mutate(pocket_read, cotton_percent = substr(pocket_read$fabric, start = 1, stop = 2)) #prend 2 premiers caractères du string qui sont le pourcentage du cotton
pocket_withcotton
pocket <- mutate(pocket_withcotton, cotton_percent = as.double(ifelse(cotton_percent == "10", "100", cotton_percent)))
pocket #maintenant les pourcentage de cotton sont des chiffre. yay!
                          
#replace(pocket_withcotton, pocket_withcotton$cotton_percent == "10", "100")

```
```{r voir nos données}
cotton_price <- pocket %>%  
  ggplot(aes(x = price, y = cotton_percent, color = menWomen)) + 
    geom_point(alpha = 0.5) +
    labs(color = "menWomen")
cotton_price
```
```{r knn préliminaire}
pocket_train <- pocket %>% 
  select("price", "cotton_percent")
head(pocket_train)

pocket_labels <- pocket %>% 
  select(menWomen) %>% 
  unlist()
head(pocket_labels)

k <- data.frame(k = 5)
model_knn <- train(x = data.frame(pocket_train), y = pocket_labels, method = 'knn', tuneGrid = k)

new_obs <- data.frame(price = 77, cotton_percent = 70)
predict(object = model_knn, new_obs)
```

```{r create the train/test split}
pocket <- pocket %>% 
  mutate(menWomen = as.factor(menWomen))

set.seed(101)
set_rows <- pocket %>% 
  select(menWomen) %>% 
  unlist() %>% 
  createDataPartition(p = .75, list = FALSE)
head(set_rows)

training_set <- pocket %>% slice(set_rows)
test_set <- pocket %>% slice(-set_rows)
glimpse(training_set)
glimpse(test_set)
```

```{r train the classifier}
X_train <- training_set %>% 
  select(price, cotton_percent) %>% 
  data.frame()
Y_train <- training_set %>% 
  select(menWomen) %>% 
  unlist()
k = data.frame (k=3)

set.seed(101)
model_knn <- train(x = X_train, y = Y_train, method = "knn", tuneGrid = k)
model_knn
```

```{r predict the labels in the test set}
X_test <-  test_set %>% 
  select(price, cotton_percent) %>% 
  data.frame()

Y_test_predicted <-  predict(object = model_knn, X_test)
head(Y_test_predicted)
```

```{r compute the accuracy}
Y_test <-  test_set %>% 
  select(menWomen) %>% 
  unlist()
head(Y_test)

model_quality <-  confusionMatrix(data = Y_test_predicted, reference = Y_test)
model_quality

model_quality$overall[1]

```

```{r cross-validation}

X_train_total <-  X_train
Y_train_total <-  Y_train

accuracies <- c()
for (i in 1:5){
  set.seed(i)
  set_rows <-  Y_train_total %>% 
    createDataPartition(p = 0.75, list = FALSE)
  
  X_train <- X_train_total %>% slice(set_rows)
  Y_train <-  Y_train_total[set_rows]
  X_validation <-  X_train_total %>% slice(-set_rows)
  Y_validation <- Y_train_total[-set_rows]
  
  k = data.frame(k = 3)
  model_knn <- train(x = X_train, y = Y_train, method = "knn", tuneGrid = k)
  Y_validation_predicted <- predict(object = model_knn, X_validation)
  
  model_quality <- confusionMatrix(data = Y_validation_predicted, reference = Y_validation)
  accuracies <- append(accuracies, model_quality$overall[1])
}
accuracies


```

```{r train control}
train_control <- trainControl(method = "cv", number = 5)

set.seed(1001)
k = data.frame (k = 3)
knn_model_cv_5fold <- train(x = X_train_total, y = Y_train_total, method = "knn", tuneGrid = k, trControl = train_control)
knn_model_cv_5fold

train_control <- trainControl(method = "cv", number = 10)
set.seed(1001)
knn_model_cv_10fold <- train(x = X_train_total, y = Y_train_total, method = "knn", tuneGrid = k, trControl = train_control)
knn_model_cv_10fold


```
```{r parameter value selection}
train_control <- trainControl(method = "cv", number = 10)
k = data.frame(k = c(1,3,5,7,9,11,13,15,17))

set.seed(1030)
knn_model_cv_10fold <- train(x = X_train_total, y = Y_train_total, method = "knn", tuneGrid = k, trControl = train_control)
knn_model_cv_10fold

accuracies <- knn_model_cv_10fold$results
accuracies

accuracy_vs_k <- ggplot(accuracies, aes(x = k, y = Accuracy)) +
  geom_point() +
  geom_line()
accuracy_vs_k
```

```{r fitting}
train_control <- trainControl(method="cv", number = 10)
k_lots = data.frame(k = seq(from = 1, to = 385, by = 10))
set.seed(1111)
knn_model_cv_10fold_lots <- train(x = X_train_total, y = Y_train_total, method = "knn", tuneGrid = k_lots, trControl = train_control)
accuracies_lots <- knn_model_cv_10fold_lots$results
accuracy_vs_k_lots <- ggplot(accuracies_lots, aes(x = k, y = Accuracy)) +
  geom_point() +
  geom_line()
accuracy_vs_k_lots
```

```{r}
new_price <- seq(from = min(pocket$price), to = max(pocket$price), length.out = 200)
new_cp <- seq(from = min(pocket$cotton_percent), to = max(pocket$cotton_percent), length.out = 200)

grid_data <- expand_grid(price = new_price,
                         cotton_percent = new_cp)

grid_data$menWoman <- predict(object = model_knn, newdata = as.data.frame(grid_data))


#ggplot(aes(x = price, y = cotton_percent, color = menWomen, fill = menWomen)) + 
#geom_point(data = grid_data, alpha = 0.3) + 
#geom_point(alpha = 0.7, pch = 21, color = "black") + 
#scale_color_brewer(type = "qual") + 
#scale_fill_brewer(type = "qual")


```


#Améliorations
- Scaling
- Balancing

#Bibliographie
https://stackoverflow.com/questions/38750535/extract-the-first-2-characters-in-a-string
https://community.rstudio.com/t/how-do-i-filter-a-variable-by-a-value-and-replace-all-these-values/3222
https://github.com/tidyverse/dplyr/issues/425